臺灣高等法院民事裁定　　　　　　
109年度抗字第1502號
抗  告  人  森邦股份有限公司

法定代理人  徐和森  
代  理  人  劉彥廷律師
            賴安國律師
上  一  人
複 代理 人  張睿平律師
相  對  人  陳曉雯  
上列當事人間定暫時狀態處分事件，抗告人對於中華民國109年9
月29日臺灣士林地方法院109年度全字第124號裁定提起抗告，本
院裁定如下：
    主  文
本件移送智慧財產法院。
    理  由
一、按訴訟之全部或一部，法院認為無管轄權者，依原告聲請或
    依職權以裁定移送其管轄法院，民事訴訟法第28條第1項定
    有明文。次按專利法、商標法、著作權法、光碟管理條例、
    營業秘密法、積體電路布局保護法、植物品種及種苗法或公
    平交易法所保護之智慧財產權益所生之第一審及第二審民事
    訴訟事件由智慧財產法院管轄。智慧財產民事訴訟事件包含
    智慧財產權授權之契約爭議事件，智慧財產法院組織法第3
    條第1款、智慧財產案件審理細則第2條第2款第1目分別定有
    明文。再按智慧財產案件審理法第19條於103年6月4日修正
    理由揭明「目前智慧財產第一審民事事件並非由智慧財產法
    院專屬管轄，倘由普通法院管轄，亦係由各地方法院之智慧
    財產專股受理，為統一法律見解，其上訴或抗告自『應』由專
    業之智慧財產法院受理。惟現行條文第2項對於普通法院所
    為智慧財產第一審民事裁判之上訴或抗告管轄法院，未臻明
    確，爰酌修第2項之文字，以杜爭議」等語。可知該條法文
    雖無「專屬」之用語，仍足認智慧財產事件之第一審民事裁
    判經提起上訴或抗告之管轄法院，僅智慧財產法院實質上有
    專屬管轄之權，俾達統一法律見解之功。此參稽智慧財產案
    件審理法施行細則第5條第1項關於「智慧財產案件審理法施
    行前已繫屬於最高法院之智慧財產民事訴訟事件，或本法施
    行後不服高等法院裁判之智慧財產民事訴訟事件，經最高法
    院廢棄者，除由終審法院自為裁判者外，『應』發交智慧財產
    法院」之規定尤明。是以此項第二審專屬管轄法院，即無合
    意或應訴管轄之適用（最高法院108年度台抗字第381號裁定
    意旨參照）。
二、經查，抗告人主張其與相對人於民國105年10月26日簽訂加
    盟合約，相對人加入其經營之拉亞漢堡連鎖加盟體系，在臺
    北市○○區○○街○段000號經營拉亞漢堡臺北市奇岩店（下稱奇
    岩店），惟其於109年7月1日、同年月14日與29日先後告知
    於109年7月31日期滿後不再續約，並請相對人拆除使用抗告
    人授權使用如附表所示商標（下稱系爭商標），相對人卻持
    續使用系爭商標，為防止消費糾紛所衍生連帶賠償責任，並
    防止商標權遭到重大損害，實有定暫時狀態之必要，依民事
    訴訟法第538條第1、2項等規定，聲請禁止相對人於奇岩店
    使用或授權他人使用系爭商標，相對人應拆除或塗銷使用系
    爭商標之招牌等物。依抗告人所陳，本件核屬智慧財產權商
    標授權之民事事件，抗告人不服原裁定，所為抗告應由智慧
    財產法院管轄，爰依首揭規定，本院依職權移送智慧財產法
    院。
中　　華　　民　　國　　110 　年　　4 　　月　　28　　日
　　　　　　　　  民事第四庭    
                      審判長法　官  傅中樂
                            法　官　管靜怡　　
                            法　官　吳燁山　　
正本係照原本作成。
本裁定除以適用法規顯有錯誤為理由外，不得再抗告。如提起再
抗告，應於收受送達後10日內委任律師為代理人向本院提出再抗
告狀。並繳納再抗告費新臺幣１千元。
中　　華　　民　　國　　110 　年　　4 　　月　　28　　日
　　　　　　　　　　　　　　書記官  莊雅萍
附表：抗告人所註冊商標（見本院卷第171-173頁）
⒈第00000000號：拉亞
⒉第00000000號：LAYA
⒊第00000000號：拉亞漢堡及圖
⒋第00000000號：LAYA BURGER拉亞漢堡及圖
⒌第00000000號：LAYA BURGER拉亞漢堡及圖